【裁判字號】    97,訴,4388
【裁判日期】    971128
【裁判案由】    毒品危害防制條例
【裁判全文】
臺灣板橋地方法院刑事判決              97年度訴字第4388號
公  訴  人  臺灣板橋地方法院檢察署檢察官
被      告  甲○○
上列被告因毒品危害防制條例案件，經檢察官提起公訴（97年度
毒偵字第7737號），經被告於準備程序中就起訴事實為有罪之陳
述，經告知簡式審判程序之旨，並聽取當事人之意見後，經合議
庭裁定由受命法官獨任行簡式審判程序，本院判決如下：
    主    文
甲○○施用第一級毒品，累犯，處有期徒刑捌月。扣案含海洛因
殘渣之注射針筒壹支沒收銷燬之。又施用第二級毒品，累犯，處
有期徒刑伍月。應執行有期徒刑拾壹月，扣案含海洛因殘渣之注
射針筒壹支沒收銷燬之。
    事    實
一、甲○○前於民國87年間因施用毒品案件，經本院以87年度毒
    聲字第1310號裁定送觀察、勒戒後，認有繼續施用毒品傾向
    ，經本院以87年度毒聲字第1900號裁定令入戒治處所強制戒
    治，再經本院以88年度毒聲字第668 號裁定停止戒治，所餘
    期間付保護管束，於88年9 月7 日保護管束期滿執行完畢，
    由臺灣板橋地方法院檢察署檢察官以88年度戒毒偵字第106
    號為不起訴處分確定。於91年間因施用毒品案件，經本院以
    91年度毒聲字第1332號裁定裁定令入戒治處所強制戒治，再
    經本院以91年度毒聲字第4087號裁定停止戒治，所餘期間付
    保護管束，於92年4 月23日保護管束期滿執行完畢，並由檢
    察官提起公訴，經本院判處有期徒刑5 月確定，另於同年間
    因偽造貨幣案件，經本院判處有期徒刑3 年4 月確定，前開
    2 罪經本院裁定應執行有期徒刑3 年7 月確定，於95年1 月
    11日縮短刑期假釋出監，於95年5 月14日縮刑期滿未經撤銷
    假釋，其未執行之刑，以已執行論。復於95年間因施用毒品
    案件，經本院以95年度訴字第2584號判決判處有期徒刑10
    月、6 月，應執行有期徒刑1 年2 月，後經臺灣高等法院以
    96年度上訴字第1641號判決撤銷原判決，改判有期徒刑10月
    、6 月，應執行有期徒刑1 年2 月確定，後經減刑為有期徒
    刑5 月、3 月確定，經本院以95年度訴字第3584號判決判
    處有期徒刑8 月、8 月、5 月、5 月，應執行有期徒刑1 年
    6 月，後經臺灣高等法院以96年度上訴字第1942號判決撤銷
    原判決，改判有期徒刑8 月、8 月、5 月、5 月，應執行有
    期徒刑1 年6 月確定，後經減刑為4 月、4 月、2 月又15日
    、2 月又15日確定，經本院以96訴更字第24號判決判處有
    期徒刑10月、4 月，減刑為5 月、2 月，應執行有期徒刑6
    月確定，經本院以96年度訴字第34 30 號判決判處有期徒
    刑8 月、8 月、8 月、4 月、4 月、4 月，其中2 罪經減刑
    為4 月、2 月，應執行有期徒刑2 年確定，經本院以96年
    度訴字第1185號判決判處有期徒刑8 月、5 月，經減刑為4
    月、2 月又15日，應執行有期徒刑6 月確定。於96年間因竊
    盜案件，經本院以96年度簡字第3298號判決判處有期徒刑
    3 月確定，經本院以96年度簡字第4680號判決判處有期徒
    刑6 月，減刑為3 月確定，以上至各罪，經裁定應執行
    有期徒刑4 年2 月確定。再於96年間因施用毒品案件，分別
    經本院以96年度訴字第4589號判決判處其中9 罪有期徒刑
    8 月、另9 罪有期徒刑4 月，且其中10罪分別減刑為4 月、
    2 月，應執行有期徒刑3 年2 月確定，經本院以97年度訴
    字第1153號判處有期徒刑8 月、5 月，應執行有期徒刑11月
    確定。因竊盜案件，分別經本院以96年度簡字第6775號判
    決判處有期徒刑3 月確定，經臺灣桃園地方法院以97年度
    審易字第103 號判決判處有期徒刑8 月確定，因竊盜、贓物
    案件，經本院以97年度簡字第150 號判決判處有期徒刑4
    月、3 月、應執行有期徒刑5 月確定，以上至各罪於96
    年12月25日入監接續執行，指揮書執畢日期為106 年12月25
    日。詎仍不知警惕，於上開強制戒治執行完畢後5 年內，基
    於施用第1 級毒品海洛因之犯意，於96年9 月9 日，在臺北
    縣中和市○○路某加油站廁所內，以注射之方式施用第1 級
    毒品海洛因1 次。另基於施用第2 級毒品甲基安非他命之犯
    意，於96年9 月10日，在臺北縣某處，施用第2 級毒品甲基
    安非他命1 次。嗣於96年9 月10日晚間6 時許，在桃園縣龜
    山鄉楓樹村公華坑33號內為警查獲，並扣得其所有，供其施
    用海洛因所用之含海洛因殘渣之注射針筒1 支。
二、案經桃園縣政府警察局龜山分局報告臺灣桃園地方法院檢察
    署檢察官呈請臺灣高等法院檢察署檢察長令轉臺灣板橋地方
    法院檢察署檢察官偵查起訴。
    理    由
一、本件被告所犯係死刑、無期徒刑、最輕本刑為3 年以上有期
    徒刑以外之罪，其於準備程序中就被訴事實為有罪之陳述，
    經法官告知簡式審判程序之旨，並聽取公訴人、被告之意見
    後，依刑事訴訟法第273 條之1 第1 項規定，經本院合議庭
    裁定，由受命法官獨任進行簡式審判程序審理，核先敘明。
二、被告甲○○於本院審理時對前揭犯罪事實坦承不諱，又被告
    於96年9 月10日為警採集之尿液，經送臺灣檢驗科技股份有
    限公司檢驗結果，呈鴉片類（嗎啡、可待因）、安非他命類
    （安非他命、甲基安非他命）陽性反應一情，有桃園縣政府
    警察局龜山分局被採尿人尿液暨毒品真實姓名與編號對照表
    、臺灣檢驗科技股份有限公司濫用藥物尿液檢驗報告各1 份
    在卷可佐，足認被告前開自白與事實相符，堪信為真。再被
    告於87年間因施用毒品案件，經本院以87年度毒聲字第1310
    號裁定送觀察、勒戒後，認有繼續施用毒品傾向，經本院以
    87 年 度毒聲字第1900號裁定令入戒治處所強制戒治，再經
    本院以88年度毒聲字第668 號裁定停止戒治，所餘期間付保
    護管束，於88年9 月7 日保護管束期滿執行完畢，由臺灣板
    橋地方法院檢察署檢察官以88年度戒毒偵字第106 號為不起
    訴處分確定。於91年間因施用毒品案件，經本院以91年度毒
    聲字第1332號裁定裁定令入戒治處所強制戒治，再經本院以
    91 年 度毒聲字第4087號裁定停止戒治，所餘期間付保護管
    束，於92年4 月23日保護管束期滿執行完畢，並由檢察官提
    起公訴，經本院判處有期徒刑5 月確定等情，有臺灣高等法
    院被告前案紀錄表1 份在卷可憑，被告於強制戒治執行完畢
    釋放後5 年內再犯本件毒品危害防制條例第10條第1 項、第
    2 項施用第1 級、第2 級毒品罪，核與同條例第23條第2 項
    所定相符，自應依法訴追。本件事證明確，被告犯行洵堪認
    定，自應依法論。
三、按海洛因、甲基安非他命分為毒品危害防制條例第2 條第2
    項第1 款、第2 款所定之第1 級、第2 級毒品，是核被告所
    為，係犯毒品危害防制條例第10條第1 項之施用第1 級毒品
    罪、第2 項之施用第2 級毒品罪。被告因施用而持有第1 級
    毒品海洛因、第2 級毒品甲基安非他命之低度行為，為施用
    行為所吸收，係不罰之前行為，不另論罪。被告所犯前開施
    用第1 、2 級毒品行為間，行為互殊、犯意各別，應予分論
    併罰。又被告有如事實欄所示之論罪科刑及執行完畢情形，
    有臺灣高等法院被告前案紀錄表1 份附卷可稽，其於徒刑執
    行完畢後，5 年以內再故意犯本件有期徒刑以上之罪，為累
    犯，應依刑法第47條第1 項之規定加重其刑。爰審酌被告前
    因施用毒品案件，業經觀察、勒戒及強制戒治並論罪科刑，
    仍未能戒除施用毒品惡習，再犯本件施用毒品犯行，顯見其
    意志不堅，委無足取，併衡其犯罪動機、目的、所犯施用毒
    品犯行究為自戕行為，及被告犯罪後於本院審理時坦承犯行
    ，態度尚可等一切情狀，分別量處如主文所示之刑，並定其
    應執行之刑。扣案含海洛因殘渣之注射針筒1 支，因有海洛
    因黏附其上而無法析離，且係被告所有用以施用海洛因用之
    物，業據被告自承在卷，不問屬於何人所有，均依毒品危害
    防制條例第18條第1 項前段沒收銷燬之。
據上論斷，應依刑事訴訟法第273 條之1 第1 項、第299 條第1
項前段，毒品危害防制條例第10條第1 項、第2 項、第18條第1
項前段，刑法第11條前段、第47條第1 項、第51條第5 款，判決
如主文。
本案經檢察官鄭潔如到庭執行職務。
中    華    民    國    97    年    11    月    28    日
                        刑事第十六庭法  官  何燕蓉
此正本與原本無異。
如不服本判決，應於判決送達後10日內敘明上訴理由，向本院提
出上訴狀（應附繕本），上訴於臺灣高等法院。
                                    書記官  李崇文
中    華    民    國    97    年    12    月    2     日
附錄本案論罪科刑法條全文：
毒品危害防制條例第10條
施用第一級毒品者，處 6 月以上 5 年以下有期徒刑。
施用第二級毒品者，處 3 年以下有期徒刑。


司法院資訊處製作；財團法人民間司法改革基金會備份。
